臺灣苗栗地方法院刑事判決
110年度易字第468號
公  訴  人  臺灣苗栗地方檢察署檢察官
被      告  林福源



上列被告因恐嚇案件，經檢察官提起公訴（110年度偵字第6733
號），本院判決如下：
    主    文
林福源犯恐嚇危害安全罪，累犯，處拘役參拾日，如易科罰金，
以新臺幣壹仟元折算壹日。
扣案之黑色布套壹個、釣具壹支均沒收。
    犯罪事實
一、林福源與陳春因細故產生爭執，竟基於恐嚇危害安全之犯意
    ，於民國110年9月1日上午11時7分許，在苗栗縣○○鎮○○路00
    00號旁菜園，持以黑色布套包覆之釣具1支，向陳春稱：「
    你知道這是什麼嗎？是刀子」，致陳春心生恐懼。經陳春報
    警處理，為警查獲上情，並扣得黑色布套1個、釣具1支。
二、案經陳春訴由苗栗縣警察局竹南分局報告臺灣苗栗地方檢察
    署檢察官偵查起訴。
    理    由
壹、程序及證據能力部分：
一、除簡式審判程序、簡易程序及第376 條第1 項第1 款、第2
    款所列之罪之案件外，第一審應行合議審判，刑事訴訟法第
    284 條之1 定有明文。查本案起訴罪名，核與刑事訴訟法第
    376 條第1 項第1款之規定相符，依首開規定，本案法院組
    織應為獨任審判無誤，先予敘明。
二、按被告以外之人於審判外之言詞或書面陳述，除法律有規定
    者外，不得作為證據，刑事訴訟法第159 條第1 項固有明文
    。惟被告以外之人於審判外之陳述，經當事人於審判程序同
    意作為證據，法院審酌該言詞陳述或書面陳述作成時之情況
    ，認為適當者，亦得為證據；當事人、代理人或辯護人於法
    院調查證據時，知有上開刑事訴訟法第159 條第1 項不得為
    證據之情形，而未於言詞辯論終結前聲明異議者，視為同意
    作為證據，刑事訴訟法第159 條之5 亦有明文。查本案以下
    所引各項對被告林福源以外之人於審判外之陳述，均經檢察
    官、被告同意作為證據（見本院卷第33頁) ，迄言詞辯論終
    結前復未聲明異議，本院審酌該等陳述並無證明力顯然過低
    之情事，依各該陳述作成時之狀況，並無不適當或顯不可信
    之情形，且與待證事實具有關聯性，認為以之作為證據應屬
    適當，均有證據能力。
三、按關於非供述證據之物證，或以科學、機械之方式，對於當
    時狀況所為忠實且正確之記錄，性質上並非供述證據，均應
    無傳聞法則規定之適用；如該非供述證據非出於違法取得，
    並已依法踐行調查程序，即不能謂無證據能力（最高法院97
    年度台上字第1401號、97年度台上字第6153號、97年度台上
    字第3854號判決要旨參照）。本案判決以下引用之非供述證
    據，固無刑事訴訟法第159 條第1 項規定傳聞法則之適用，
    然經本院於審理時依法踐行調查證據程序，與本案待證事實
    具有自然之關聯性，且無證據證明係公務員違法取得之物，
    依法自得作為證據。
貳、認定犯罪事實之證據及理由：
一、訊據被告林福源矢口否認有恐嚇犯行，辯稱：當天是告訴人
    陳春說我的狗咬到她的雞，要我賠償，但狗又不是我養的，
    是流浪狗，我當天有喝酒，比較衝動，我很生氣，就跟她說
    「你知道我手上這支是什麼嗎」，我沒有恐嚇她，她聽我說
    完這句，就打電話報警了等語。
二、經查：　　
  ㈠證人陳春於偵訊具結證稱：110年9月1日那天，我在拔草，
    被告的狗衝過來，我跟他說你的狗沒綁，你都不追，我要報
    警。後來我進到菜園，被告拿一支黑色的長狀物走過來，用
    台語很兇地對我說「你知道這是什麼嗎？是刀子」，我聽了
    以後很害怕，就去跟里長說，里長說這要報警，我就報警等
    語（見偵卷第71頁至第73頁），核與被告自承：陳春罵我，
    我有拿一個長條物品對她說「這隻是什麼你知道嗎」等語（
    見偵卷第23頁、本院卷第32頁）大致相符，亦有扣案黑色布
    套1個、釣具1支可資佐證（見偵卷第45頁、第47頁）。考量
    證人陳春與被告並不認識，因偶然於上開時間在案發現場遇
    見，所述亦有扣案物可佐，證人上開證詞，應可採信。
  ㈡按所謂恐嚇，指凡一切言語、舉動足以使人生畏怖心者均屬
    之，而該言語或舉動是否足以使他人生畏怖心，應依社會一
    般觀念衡量之。查被告於上開時間、地點有向告訴人稱上開
    言詞，依社會一般觀念衡量，被告之言語、舉動確係屬加害
    生命、身體之惡害告知，自屬恐嚇之舉動，亦足以使人心生
    畏懼。而證人陳春證稱其當時很害怕，後來就報警等語（見
    偵卷第71頁），被告亦稱：我跟告訴人說完這句話，她就打
    電話報警等語（見本院卷第33頁），顯然告訴人已因被告之
    恐嚇言語及舉動而心生畏懼，足見被告確有如犯罪事實所載
    之恐嚇犯行及犯意。被告前開所辯，並不可採。
三、綜上所述，被告上開犯行，事證明確，堪予認定，應依法論
    科。　　
參、論罪科刑：
一、核被告所為，係犯刑法第305 條之恐嚇危害安全罪。
二、被告前因恐嚇案件，經本院以109年度苗簡字第742 號判決
    判處有期徒刑3月確定，嗣於109年12月29日執行完畢，此有
    臺灣高等法院被告前案紀錄表在卷可按（見本院卷第10頁）
    ，被告受有期徒刑執行完畢，5 年以內故意再犯本案有期徒
    刑以上之罪，構成累犯。本院依司法院釋字第775 號解釋意
    旨，審酌被告前因犯罪而經徒刑執行完畢後，理應產生警惕
    作用，能因此自我控管，不再觸犯有期徒刑以上之罪，卻於
    執行完畢後便故意再犯本案之罪，足見被告有其特別惡性，
    且前罪之徒刑執行無成效，對於刑罰之反應力顯然薄弱，再
    考量被告前案所犯與本案所犯之罪質相同，且依被告本案所
    犯情節，因累犯加重其最低本刑，尚無司法院釋字第775 號
    解釋所謂加重最低本刑致生行為人所受之刑罰超過其所應負
    擔罪責之情形（最高法院109 年度台上字第51號、第247 號
    、第518 號、第691號等判決意旨參照），綜上，本院認有
    必要依刑法第47條第1 項之規定，加重其刑。
三、爰審酌被告與告訴人因細故發生糾紛，不思理性解決，而為
    本案恐嚇犯行，使告訴人產生恐懼，所為實不可取；復考量
    被告於本院審理時否認犯行，未與告訴人和解並取得諒解之
    態度，及被告自承之智識程度、生活經濟狀況（見本院卷第
    49頁），兼衡被告之素行（參臺灣高等法院被告前案紀錄表
    ，構成累犯部分不予重複評價）、告訴人之意見等一切情狀
    ，量處如主文所示之刑，並諭知易科罰金折算之標準，以期
    相當。
肆、沒收：
　　扣案之黑色布套1個、釣具1支，為被告所有，據其陳述在案
    （見偵卷第25頁），為其犯本案恐嚇犯行所用之物，爰依刑
    法第38條第2 項前段之規定，宣告沒收。
據上論斷，應依刑事訴訟法第284 條之1 、第299 條第1 項前段
，刑法第305 條、第47條第1項、第41條第1 項前段、第38條第2
 項前段，刑法施行法第1 條之1 第1 項，判決如主文。
本案經檢察官廖倪凰提起公訴，檢察官黃智勇到庭執行職務。
中　　華　　民　　國　　111 　年　　3 　　月　　14　　日
                  刑事第二庭  法　官    陳雅菡
以上正本證明與原本無異。　　　　　　　　　　　　　　　　
如不服本判決應於收受判決後20日內向本院提出上訴書狀，並應
敘述具體理由。其未敘述上訴理由者，應於上訴期間屆滿後20日
內向本院補提理由書(均須按他造當事人之人數附繕本)「切勿逕
送上級法院」。告訴人或被害人如對本判決不服者，應具備理由
請求檢察官上訴，其上訴期間之計算係以檢察官收受判決正本之
日期為準。　　　　　　　　　　　　　　　　　　　　　　　
    　　　　　　　　　　　　　書記官　  林義盛
中　　華　　民　　國　　111 　年　　3 　　月　　14　　日
附記論罪之法條全文：
中華民國刑法第305條
以加害生命、身體、自由、名譽、財產之事恐嚇他人，致生危害
於安全者，處2年以下有期徒刑、拘役或9千元以下罰金。